【裁判字號】    97,抗,202
【裁判日期】    971014
【裁判案由】    返還擔保金
【裁判全文】
臺灣高等法院高雄分院民事裁定           97年度抗字第202號
抗  告  人  甲○○○
代  理  人  丙○○
相  對  人  乙○○
上列當事人間聲請返還擔保金事件，抗告人對於中華民國97年6月
17日臺灣高雄地方法院96年度審聲字第1796號裁定提起抗告，本
院裁定如下：
    主  文
抗告駁回。
抗告程序費用由抗告人負擔。
    理  由
一、抗告意旨略以：原裁定駁回抗告人之聲請返還擔保金之理由
    無非係以：抗告人催告行使權利之存證信函未合法送達，抗
    告人於97年6 月24日已再寄發存證信函催告相對人行使權利
    ，應認已補正上開事項，爰請求廢棄原裁定，准予抗告人領
    回擔保金等語。
二、按訴訟終結後，供擔保人證明已定20日以上之期間，催告受
    擔保利益人行使權利而未行使，或法院依供擔保人之聲請，
    通知受擔保利益人於一定期間內行使權利並向法院為行使權
    利之證明而未證明者，法院應依供擔保人之聲請，以裁定命
    返還其提存物，民事訴訟法第104 條第1 項第3 款定有明文
    。又上開規定，於其他依法令供訴訟上之擔保者準用之，同
    法第106 條前段亦有明文。至於債權人依准許假扣押之裁定
    ，供擔保後聲請法院執行假扣押後，如欲聲請裁定返還提存
    物，應先撤回假扣押之聲請，及聲請撤銷假扣押裁定，始合
    於民事訴訟法第104 條第1 項第3 款所謂訴訟終結之要件，
    係指未提起本案訴訟之情形而言（90年度抗字第2937號裁定
    參照）。
三、查抗告人與相對人間請求損害賠償事件，抗告人遵原法院95
    年裁全字第8009號裁定，為相對人提供新台幣（下同）117,
    000 元之擔保後，對相對人之財產為假扣押，固有抗告人所
    提出之假扣押裁定影本及提存書影本在卷可稽（原審卷第5
    、6 頁）。惟抗告人於假扣押後，並未對相對人就欲保全執
    行之請求向管轄法院起訴（本院卷第47頁），亦未聲請撤銷
    該院95年度裁全字第8009號假扣押裁定及聲請撤回95年度執
    全字第3953號假扣押執行（本院卷第55、56頁），不合民事
    訴訟法第104 條第1 項第3 款所謂訴訟終結返還提存物之要
    件。原裁定駁回抗告人返還擔保金之聲請，核無違誤，抗告
    意旨指摘原裁定不當，求予廢棄為無理由，應予駁回。
據上論結，本件抗告為無理由，依民事訴訟法第495 條之1 第1
項、第449 條第1 項、第95條、第78條，裁定如主文。
中    華    民    國    97    年    10    月    14    日
                            民事第六庭
                                  審判長法官  許明進
                                  法      官  徐文祥
                                  法      官  張明振
以上正本證明與原本無異。
本件裁定不得再抗告。
中    華    民    國    97    年    10    月    16    日
                                  書  記  官  黃琳群


司法院資訊處製作；財團法人民間司法改革基金會備份。
